【裁判字號】    97,交訴,130
【裁判日期】    971030
【裁判案由】    公共危險等
【裁判全文】
臺灣臺北地方法院刑事判決             97年度交訴字第130號
公  訴  人  臺灣臺北地方法院檢察署檢察官
被      告  甲○○
                    樓
上列被告因公共危險等案件，經檢察官提起公訴（九十七年度偵
字第四九七七號），被告於準備程序中先就被訴事實為有罪之陳
述，經本院告以簡式審判之旨，並聽取當事人之意見後，本院合
議庭裁定行簡式審判程序後，判決如下：
    主  文
甲○○服用酒類，不能安全駕駛動力交通工具而駕駛，處有期徒
刑貳月；又駕駛動力交通工具肇事，致人受傷而逃逸，處有期徒
刑陸月；又對於公務員依法執行職務時，施強暴，處有期徒刑
月。應執行有期徒刑玖月。緩刑貳年。
    事  實
一、甲○○於民國九十七年二月十七日凌晨三時許，在臺北市○
    ○○路○段「錢櫃ＫＴＶ」內與友人飲用啤酒及威士忌酒後
    ，已達於反應較慢、感覺減低並影響駕駛而不能安全駕駛動
    力交通工具之狀態後，仍於同日上午十時許駕駛動力交通工
    具即車號ＤＹ－七一六○號自小客車搭載友人秦瑋廷及另一
    名真實姓名、年籍不詳之成年女子在道路上行駛，迨於同日
    上午十時二十分許，甲○○駕駛上開自小客車沿臺北市○○
    區○○路一段由南往北方向行駛，行經大安路一段與市○○
    ○○○路口停等紅燈時，因左後方之煞車燈未亮，遭身著制
    服、正執行巡邏勤務之臺北市政府警察局大安分局新生南路
    派出所員警乙○○要求下車盤查，甲○○下車後，因難掩酒
    氣，為乙○○發覺涉有酒後駕車之嫌，即表明欲對甲○○實
    施酒精濃度測試，甲○○央求乙○○勿作酒測遭拒後，竟佯
    稱證件放置車上，旋轉身上車欲駕車離去，乙○○見狀即將
    上揭自小客車左前車門拉開，伸手入內抓住甲○○衣領阻止
    甲○○離開，甲○○為遂其逃避受檢之目的，明知其左前車
    門尚未關閉，且乙○○正站立於上揭自小客車左側，竟基於
    傷害及妨害公務員依法執行職務之犯意，急踩油門倒車，以
    此強暴方式對依法執行職務之乙○○施以強暴，致乙○○遭
    上揭自小客車左前車門撞擊倒地後，雙腳遭上揭自小客車左
    前車輪碾過，甲○○旋即將車輛往左前方駛去，使上揭自小
    客車左前車輪再次碾過乙○○之雙腳，致乙○○受有右踝及
    右足部碾壓傷和擦傷、左下肢碾壓傷（小腿）和擦傷等傷害
    （甲○○涉犯傷害罪嫌部分，業據乙○○撤回告訴，由本院
    另為不受理判決之諭知）。甲○○於肇事致乙○○受有上開
    傷害後，復基於肇事逃逸之犯意，未下車察看乙○○之傷勢
    ，亦未停留於現場處理事故，旋即駕車逃逸。嗣經乙○○忍
    痛騎乘機車追捕，於同日上午十時三十分許，在臺北市中山
    區○○○路與市○○道○○路口，適逢前方由張獻文所駕駛
    之車牌號碼八八八○－ＥＷ號自小客車停等紅燈，阻礙甲○
    ○所駕駛之上揭自小客車去路，乙○○乃對空鳴槍，並對甲
    ○○所駕駛之上揭自小客車左前輪、引擎蓋共擊發五槍，始
    將甲○○制伏，並於同日上午十時五十二分許測得甲○○吐
    氣所含酒精濃度高達每公升○點四○毫克，而查悉上情。
二、案經乙○○訴由臺北市政府警察局大安分局報告臺灣臺北地
    方法院檢察署檢察官偵查起訴。
    理  由
一、證據之認定
    上開事實一之部分，業據告訴人即證人乙○○於偵訊時指訴
    明確，核與證人秦瑋廷、張獻文、周啟斌於警詢時證述大致
    相符（證人乙○○部分，偵卷第六十五頁至第六十七頁參照
    ；證人秦瑋廷部分，偵卷第十四頁至第十八頁參照；證人張
    獻文部分，偵卷第十九頁至第二十一頁參照；證人邱啟斌部
    分，偵卷第二十二頁至第二十三頁參照），並有警員乙○○
    所出具之值勤被告、舉發違反道路交通管理事件通知單、酒
    精濃度測試單、現場照片二十四張、臺北市立聯合醫院仁愛
    院區驗傷診斷書在卷可佐（偵卷第二十四頁至第二十六頁、
    第三十四頁、第三十八頁至第五十頁、第五十二頁），且被
    告甲○○亦於本院九十七年十月十六日審理時供承不諱（本
    院當日審判筆錄參照），是依(一)告訴人即證人乙○○之指訴
    、(二)證人秦瑋廷之證述、(三)證人張獻文之證述、(四)證人周啟
    斌之證述、(五)警員乙○○所出具之值勤被告、(六)舉發違反道
    路交通管理事件通知單、(七)酒精濃度測試單、(八)現場照片二
    十四張、(九)臺北市立聯合醫院仁愛院區驗傷診斷書等補強證
    據已足資擔保被告甲○○於本院審理時所為之上開任意性自
    白具有相當程度之真實性，而得確信被告前述自白之犯罪事
    實確屬真實，從而依刑事訴訟法第一百五十六條第一項及第
    二項規定，本院自得依被告前述自白及該補強證據認定被告
    確有為事實一所載公共危險、肇事逃逸及妨害公務等犯行，
    本件事證明確，被告之犯行堪以認定。
二、論罪科刑之法律適用
  (一)核被告甲○○所為，係犯刑法第一百八十五條之三之公共危
    險罪、第一百八十五條之四之肇事逃逸罪及第一百三十五條
    第一項之妨害公務罪嫌。被告所犯上開三罪間，犯意各別，
    行為互殊，應予分論併罰。
  (二)爰審酌被告明知其服用酒類後，已達不能安全駕駛動力交通
    工具之程度，竟心存僥倖、罔顧他人生命、身體、健康、財
    產安全而為本案不能安全駕駛動力交通工具而駕駛之犯行，
    為警盤查時，為逃避受檢，竟以動力交通工具衝撞依法執行
    公權力之員警，對於公權力之貫徹妨害甚鉅，對社會治安亦
    有不良影響，惟其其犯後業已坦承犯行、態度良好，並已賠
    償告訴人新臺幣二十萬元而取得告訴人之諒解，經告訴人撤
    回告訴（偵卷第七十三頁至第七十五頁參照）等一切情狀，
    量處如主文所示之刑，並定其應執行之刑。又本件被告經定
    應執行刑為有期徒刑九月，已逾六月，依刑法第四十一條第
    二項之反面解釋，自不得諭知易科罰金，附此敘明。
  (三)末查被告前未曾因故意犯罪受有期徒刑以上刑之宣告，有臺
    灣高等法院被告前案紀錄表在卷可按，因一時失慮，偶罹刑
    典，事後已坦承犯行，深具悔意，且已與告訴人達成民事上
    和解，是被告經此刑之宣告後，應知警惕而無再犯之虞，本
    院因認暫不執行其刑為當，爰依刑法第七十四條第一項第一
    款規定，諭知被告緩刑二年，以啟自新。
據上論斷，應依刑事訴訟法第二百七十三條之一第一項、第二百
九十九條第一項前段，刑法第一百三十五條第一項、第一百八十
五條之三、第一百八十五條之四、第五十一條第五款、第七十四
條第一項第一款，刑法施行法第一條之一，判決如主文。
本案經檢察官廖先志到庭執行職務。
中    華    民    國    97    年    10    月    30    日
                  刑事第九庭法  官  張詩芸
以上正本證明與原本無異。
如不服本判決，應於判決送達後10日內，向本院提出上訴狀。
                            書記官  顏淑華
中    華    民    國    97    年    10    月    30    日
附錄本案論罪科刑法條全文
中華民國刑法第一百三十五條
（妨害公務執行及職務強制罪）
對於公務員依法執行職務時，施強暴脅迫者，處三年以下有期徒
刑、拘役或三百元以下罰金。
意圖使公務員執行一定之職務或妨害其依法執行一定之職務或使
公務員辭職，而施強暴脅迫者，亦同。
犯前二項之罪，因而致公務員於死者，處無期徒刑或七年以上有
期徒刑；致重傷者，處三年以上、十年以下有期徒刑。
中華民國刑法第一百八十五條之三
服用毒品、麻醉藥品、酒類或其他相類之物，不能安全駕駛動力
交通工具而駕駛者，處一年以下有期徒刑、拘役或科或併科十五
萬元以下罰金。
中華民國刑法第一百八十五條之四
（肇事遺棄罪）
駕駛動力交通工具肇事，致人死傷而逃逸者，處六月以上五年以
下有期徒刑。


司法院資訊處製作；財團法人民間司法改革基金會備份。
